【裁判字號】    97,訴,740
【裁判日期】    970905
【裁判案由】    毒品危害防制條例
【裁判全文】
臺灣士林地方法院刑事判決              97年度訴字第740 號
公  訴  人  臺灣士林地方法院檢察署檢察官
被      告  甲○○
上列被告因違反毒品危害防制條例案件，經檢察官提起公訴（97
年度毒偵字第993 號），被告於準備程序就被訴事實為有罪之陳
述，經本院合議庭裁定由受命法官獨任依簡式審判程序審理，並
判決如下：
    主  文
甲○○施用第一級毒品，累犯，處有期徒刑壹年。扣案之第一級
毒品海洛因包（驗餘淨重合計為壹點貳肆公克）及第二級毒品
甲基安非他命壹包（驗餘淨重為零點陸陸捌公克）均沒收銷燬
之。
    事  實
一、甲○○前因違反電子遊戲場業管理條例案件，經臺灣板橋地
    方法院以90年度易字第3640號判決判處有期徒刑6 月，經上
    訴後，由臺灣高等法院以92年度上易字第265 號判決駁回上
    訴確定，並於民國92年5 月26日因易科罰金執行完畢。甲○
    ○另於93年間，因施用毒品案件，經臺灣板橋地方法院裁定
    送勒戒處所觀察、勒戒後，認無繼續施用毒品之傾向，於93
    年8 月10日執行完畢釋放出所，並由臺灣板橋地方法院檢察
    署檢察官以93年度毒偵緝字第280 號為不起訴處分確定。詎
    仍不知悛悔，於前開觀察、勒戒執行完畢釋放後5 年內，竟
    基於施用第一級毒品海洛因及第二級毒品甲基安非他命之犯
    意，於97年4 月14日晚上9 時許，在其位於臺北市○○區○
    ○街118 巷1 弄17號3 樓住處內，以將海洛因及甲基安非他
    命同置入玻璃球燒烤以吸食煙霧之方式，一同施用第一級毒
    品海洛因及第二級毒品甲基安非他命，嗣於97年4 月15日凌
    晨4 時30分許，在臺北市士林區○○○路○ 段218 號前為警
    查獲，並當場扣得第一級毒品海洛因3 包（驗餘淨重合計為
    1.24公克）及第二級毒品甲基安非他命1 包（驗餘淨重為0.
    6638公克）。經員警採集其尿液送驗後，始悉上情。
二、案經臺北市政府警察局士林分局報請臺灣士林地方法院檢察
    署檢察官偵查起訴。
    理  由
一、上揭事實，業據被告於甲○○於偵查及本院審理時坦承不諱
    （見毒偵卷第85至87頁及本院卷第30至34頁），且被告為警
    查獲後所採集之尿液，經送臺灣尖端先進生技醫藥股份有限
    公司以「酵素免疫分析法」初步檢驗、「氣相層析質譜儀法
    」確認檢驗之檢驗結果，分別呈嗎啡類、甲基安非他命類陽
    性反應，此有該公司97年4 月25日濫用藥物檢驗報告1 份附
    卷可參（見毒偵卷第81頁）。而被告為警查獲且扣案之白粉
    3 包（驗餘淨重合計為1.24公克）、白色透明結晶1 袋（驗
    餘淨重為0.6638公克），經分別送請法務部調查局及交通部
    民用航空局航空醫藥中心為鑑定之鑑驗結果，均確係第一級
    毒品海洛因及第二級毒品甲基安非他命等情，有法務部調查
    局97年6 月6 日調科壹字第09723026520 號鑑定書及交通部
    民用航空局航空醫藥中心97年4 月17日航藥鑑字第0972200
    號毒品鑑定書各1 紙附卷可參（分見本院卷第24頁、毒偵卷
    第93頁），均足認被告前開自白與事實相符，應可採信。又
    被告於93年間，因施用毒品案件，經臺灣板橋地方法院裁定
    送勒戒處所觀察、勒戒後，認無繼續施用毒品之傾向，於93
    年8 月10日執行完畢釋放出所，並由臺灣板橋地方法院檢察
    署檢察官以93年度毒偵緝字第280 號為不起訴處分確定等情
    ，有臺灣高等法院被告前案紀錄表1 份在卷可佐，是被告於
    觀察、勒戒執行完畢後5 年內，再為本件施用毒品，即應依
    法訴追審理。本件事證明確，被告施用毒品之犯行洵堪認定
    ，應依法論科。
二、核被告甲○○所為，係犯毒品危害防制條例第10條第1 項之
    施用第一級毒品罪、同條第2 項之施用第二級毒品罪，其施
    用前、後持有海洛因及甲基安非他命之低度行為，應為施用
    之高度行為所吸收，各不另論罪。又被告以一施用行為，同
    時施用第一級毒品海洛因及第二級毒品甲基安非他命，係一
    行為觸犯上開2 罪名，為想像競合犯，應依刑法第55條之規
    定，論以施用第一級毒品罪，公訴意旨認應另論毒品危害防
    制條例第10條第2 項之施用第二級毒品罪，恐有違誤，應予
    更正。又被告有事實欄所載之犯罪科刑並已執行完畢等情，
    有臺灣高等法院被告前案紀錄表在卷可稽，其於有期徒刑執
    行完畢後5 年內，故意再犯有期徒刑之本罪，應依刑法第47
    條第1 項規定論以累犯，並加重其刑。爰審酌被告前已有施
    用毒品前科，經觀察、勒戒後，竟又再度施用毒品，顯見其
    意志不堅，無法戒絕毒害，及本件犯罪之動機、手段、施用
    毒品為自戕行為，對身體健康產生危害及犯罪後均能坦承犯
    行之態度等一切情狀，量處如主文所示之刑，以示警懲。
三、至扣案之第一級毒品海洛因3 包（驗餘淨重合計為1.24公克
    ）及第二級毒品甲基安非他命1 包（驗餘淨重為0.6638公克
    ），均應依毒品危害防制條例第18條第1 項前段之規定沒收
    銷燬之。
據上論結，應依刑事訴訟法第273 條之1 第1 項、第299 條第1
項前段，毒品危害防制條例第10條第1 項、第2 項、第18條第1
項前段，刑法第11條前段、第47條第1 項、第55條，判決如主文
。
本案經檢察官高俊申到庭執行職務。
中    華    民    國    97    年    9     月     5    日
                  刑事第六庭法  官  莊明達
以上正本證明與原本無異。
如不服本判決，應於收受送達後10日內向本院提出上訴書狀，其
未敘述上訴之理由者並得於提起上訴後20日內向本院補提理由書
。
                            書記官  陳慧中
中    華    民    國    97    年    9     月    5     日
附錄本判決論罪科刑依據法條全文
毒品危害防制條例第10條
施用第一級毒品者，處6 月以上5 年以下有期徒刑。
施用第二級毒品者，處3 年以下有期徒刑。


司法院資訊處製作；財團法人民間司法改革基金會備份。
